【裁判字號】    97,交聲,690
【裁判日期】    970424
【裁判案由】    聲明異議
【裁判全文】
臺灣高雄地方法院交通事件裁定         97年度交聲字第690號
原處分機關  交通部公路總局高雄區監理所
異  議  人  甲○○
上列受處分人因聲明異議案件，對於交通部公路總局高雄區監理
所97年3 月13日所為之處分（原處分：高監營裁字第裁80-NJ000
0000號），聲明異議，本院裁定如下：
    主  文
異議駁回。
    理  由
一、按汽車駕駛人，行經有燈光號誌管制之交叉路口闖紅燈者，
    處新臺幣（下同）1,800 元以上5,400 元以下罰鍰，道路交
    通管理處罰條例第53條第1 項定有明文。次按違反該條例第
    53條第1 項之事件，違規車種類別為機器腳踏車，未於應到
    案期限內繳納或到案聽候裁決，而逾越應到案期限60日以上
    者，處4,500 元罰鍰，亦有違反道路交通管理事件統一裁罰
    基準及處理細則第2 條及違反道路交通管理事件統一裁罰基
    準表可參。
二、聲明異議意旨略以：異議人於96年5 月19日上午7 時2 分，
    在高雄縣鳳山市○○路與384 巷口，因闖紅燈為警逕行舉發
    ，惟因確實沒有收到舉發違反道路交通管理事件通知單，原
    處分機關以其未於應到案期限內繳納或到案聽候裁決，裁處
    罰鍰4,500元，顯不合理，爰依法聲明異議。
三、按「處理違反道路交通管理事件，有關文書送達之程式，依
    行政程序法之規定。」此為違反道路交通管理事件統一裁罰
    標準及處理細則第5 條所明定。又行政程序法第74條規定：
    「送達，不能依前2 條規定為之者，得將文書寄存送達地之
    地方自治或警察機關，並作送達通知書兩份，1 份黏貼於應
    受送達人住居所、事務所、營業所或其就業處所門首，另1
    份交由鄰居轉交或置於該送達處所信箱或其他適當位置，以
    為送達。前項情形，由郵政機關為送達者，得將文書寄存於
    送達地之郵政機關。寄存機關自收受寄存文書之日起，應保
    存3 個月」，是舉發機關應依行政程序法之規定，送達交通
    違規舉發單。而行政機關依行政程序法而為文書之送達，專
    依該法律之規定，且該法並無準用民事訴訟法或刑事訴訟法
    關於寄存送達自寄存之日起10日生效規定之規定，是文書合
    法寄存送達後，當自寄存之日起即時生效，合先敘明。
四、本件受處分人於上開時、地之闖紅燈之違規事實，有高雄縣
    政府警察局舉發違反道路交通管理事件通知單及照片2 張附
    卷可稽，為受處分人所不爭執，前開事實首堪認定。而異議
    人自93年5 月14日將戶籍遷入高雄縣鳳山市○○○路177 巷
    30號，此有本院依職權查詢之異議人個人基本資料可資佐證
    。查本件舉發通知單，係由原舉發單位高雄縣政府警察局於
    96年6 月14日以寄送至受處分人位於高雄縣鳳山市○○○路
    177 巷30號之住所，郵務人員因未晤受送達人或同居人，遂
    於同日將該舉發通知單寄存於應受送達地之郵政機關即鳳山
    第23支局，並作送達通知書2 份，1 份黏貼於受處分人上址
    門首，另1 份置於該送達處所信箱或其他適當位置，以為送
    達等情，此有高雄縣政府警察局97年3 月6 日高縣警交字第
    0970073925號函及所附高雄縣政府警察局送達證書影本、告
    發單綜合查詢結果、本院電話紀錄及所附答覆表在卷可稽，
    原舉發單位依受處分人戶籍地址郵寄送達該舉發通知單，核
    諸上開寄存送達程序，依法即無不合。依前開規定，該送達
    自寄存之日即發生效力，從而受處分人辯稱未收到通知單，
    請求撤銷原處分云云，即無可採。
五、綜上，原處分機關依違反道路交通管理處罰條例第33條第1
    項第1 款、違反道路交通管理事件統一裁罰基準及處理細則
    第2 條及違反道路交通管理事件統一裁罰基準表等規定，裁
    處受處分人罰鍰4,500 元，核無違誤。受處分人猶執前詞，
    指摘原處分不當，為無理由，應予駁回。
據上論斷，應依道路交通案件處理辦法第19條，裁定如主文。
中    華    民    國    97    年    4     月    24    日
                  交通法庭    法  官  蔡書瑜
以上正本證明與原本無異。
如不服本裁定，應於收受送達後5 日內向本院提出抗告狀。
中    華    民    國    97    年    4     月    28    日
                              書記官  邱靜銘


司法院資訊處製作；財團法人民間司法改革基金會備份。
